【裁判字號】    99,中簡上,318
【裁判日期】    990518
【裁判案由】    詐欺
【裁判全文】
臺灣臺中地方法院刑事判決           99年度中簡上字第318號
上  訴  人
即  被  告  甲○○
上列上訴人即被告因詐欺案件，不服中華民國99年2 月26日本院
臺中簡易庭99年度中簡字第569 號第一審簡易判決（聲請簡易判
決處刑案號：臺灣臺中地方法院檢察署99年度偵字第1604號），
提起上訴，本院管轄第二審之合議庭判決如下：
    主  文
上訴駁回。
甲○○緩刑貳年。
    犯罪事實及理由
一、本案經本院審理結果，認第一審簡易判決認事用法及量刑均
    無不當，應予維持，並引用第一審判決書記載之事實、證據
    及理由（如附件）。
二、上訴意旨略以：上訴人即被告（下稱被告）雖因急於求職，
    一時失慮，致有輕信他人之疏忽或未必故意，然並非事先知
    情而樂於幫助；且被告本質善良，並無任何前科犯行；被告
    自民國98年12月14日起已任職於廣奕消防器材實業行擔任學
    徒，有正當工作與固定收入，並願與被害人和解賠償部分損
    失；又原審判決之量刑，亦屬過重。為此懇請斟酌上情，從
    輕量刑，並給予緩刑之宣告等語。
三、經查：
  (一)關於刑之量定，係實體法上賦予法院得為自由裁量之事項，
    苟已斟酌刑法第57條各款所列情狀，而未逾越法定刑度，或
    濫用其權限，即不得任意指摘為違法（最高法院72年台上字
    第6696號、75年台上字第7033號判例參照）。且在同一犯罪
    事實與情節，如別無其他加重或減輕之原因，下級審法院量
    定之刑，亦無過重或失輕之不當情形，則上級審法院對下級
    審法院之職權行使，原則上應予尊重（最高法院85年度台上
    字第2446號判決參照）。本院審閱原審卷證資料及審酌刑法
    第57條各款所定之事由後，認原審就被告之幫助詐欺取財犯
    行，量處拘役50日，並諭知如易科罰金，以新臺幣1 千元折
    算1 日，並無不當；其認事、用法亦無違誤之情形。被告上
    訴意旨指摘原審判決過重云云，自屬無據。
  (二)審酌被告未曾因故意犯罪受有期徒刑以上刑之宣告，有臺灣
    高等法院被告前案紀錄表1 份在卷可稽（註：被告前未有任
    何犯罪紀錄）。其因一時失慮，致罹刑章，然於犯罪後已坦
    承犯行，並賠償被害人乙○○一半之損失金額即新臺幣3 萬
    元，態度尚佳，被害人乙○○亦表示願給予被告緩刑宣告之
    機會，有本院審判筆錄及公務電話紀錄在卷可參。堪信被告
    經此偵審程序之教訓後，已能知所警惕而無再犯之虞，本院
    因認第一審簡易判決對被告所宣告之刑，以暫不執行為適當
    ，爰依刑法第74條第1 項第1 款併予宣告緩刑2 年，以勵自
    新。
據上論斷，應依刑事訴訟法第455 條之1 第1 項、第3 項、第36
4 條、第368 條，刑法第74條第1 項第1 款，判決如主文。
中    華    民    國    99    年    5     月    18    日
                  刑事第二庭    審判長法  官  曾佩琦
                                      法  官  鍾堯航
                                      法  官  黃佩韻
以上正本證明與原本無異。
本件判決不得上訴。
                                      書記官  林柏名
中    華    民    國    99    年    5     月    18    日

司法院資訊處製作；財團法人民間司法改革基金會備份。
